# 广告收入的确认原则

提问人：wcber 时间：2013-10-26 23:33:52
现有一个公司从事网络广告业务，与客户签订合同，为其在网站发布一年广告，请问此广告收入是按月分期确认收入，还是按“宣传媒介的收费，在相关的广告或商业行为开始出现于公众面前时确认为收入。”？ 个人认为只有按月分期确认收入，更符合劳务收入确认原则，但又无法理解 CPA会计实务书上的“宣传媒介的收费，在相关的广告或商业行为开始出现于公众面前时确认为收入。” 请各位帮忙。

回答人：chenyiwei
关键看该会计主体在交易过程中的作用及其权利、义务。如果该主体是媒体，需要在一段时间内提供规定次数的广告刊登服务，或者确保广告能够在一段时间内被持续访问（如网络媒体），则需把广告费总额在约定服务期限内分摊确认收入（按照已刊登的次数占约定总次数的比例，或者时间比例等）。如果仅仅提供居间服务，责任仅限于促成客户与媒体签订广告合同，但不对后续该合同的履行情况承担监督管理职责的。则可以在合同约定应由本企业承担的实质性义务均已履行完毕时一次性确认收入。

提问人：poleon 时间：2014-01-16 23:29:47
陈老师，广告代理行业的上述会计主体可能存在较多的错播、漏播等需与广告主协商处理的事项，也就是说完成该广告业务后或分阶段会与广告主对于播出的效果进行一个确认，是否在这种正式确认的时点确认收入更妥当？

回答人：chenyiwei
如果保证正确播放的首要责任在该主体，且如果不经过核对处理则播出效果是否符合合同约定无法确认的，则你的建议有一定道理。

提问人：uunn163 时间：2014-06-05 17:31:01
会计上的收入确认时点和纳税时点的差异怎么处理呢

回答人：chenyiwei
在根据税法规定进行纳税调整，计算确认应纳所得税额和当期所得税费用的同时，根据所得税会计准则的规定，在符合递延所得税确认条件的前提下，确认递延所得税资产或负债，同时调整递延所得税费用。